臺灣板橋地方法院刑事判決　　　　　　　　　　　　　九十三年度訴字第五三一號
　　公　訴　人　臺灣板橋地方法院檢察署檢察官
　　被　　　告　乙 ○ ○
　　　　　　　　丙 ○ ○
　　　　　　　　甲○○○
　　　　　　　　丁 ○ ○
　　　　　　　　戊 ○ ○
右列被告等因違反稅捐稽徵法等案件，經檢察官聲請簡易判決處刑（九十一年度偵字
第三七五八號），本院認不宜以簡易判決處刑，改依通常程序判決如左：
    主      文
乙○○行使偽造私文書，足以生損害於公眾及他人，處有期徒刑伍月，如易科罰金，
以佰元折算壹日。
丙○○行使偽造私文書，足以生損害於公眾及他人，處有期徒刑貳月，如易科罰金，
以佰元折算壹日。緩刑貳年。
甲○○○行使偽造私文書，足以生損害於公眾及他人，處有期徒刑貳月，如易科罰金
，以佰元折算壹日。又行使偽造私文書，足以生損害於公眾及他人，處有期徒刑
月，如易科罰金，以佰元折算壹日。應執行有期徒刑肆月，如易科罰金，以佰元
折算壹日。緩刑貳年。
丁○○行使偽造私文書，足以生損害於公眾及他人，處有期徒刑月，如易科罰金，
以佰元折算壹日。又行使偽造私文書，足以生損害於公眾及他人，處有期徒刑肆月
，如易科罰金，以佰元折算壹日。應執行有期徒刑陸月，如易科罰金，以佰元折
算壹日。緩刑貳年。
戊○○行使偽造私文書，足以生損害於公眾及他人，處有期徒刑月，如易科罰金，
以佰元折算壹日。緩刑貳年。
    事      實
一、乙○○曾因違反證券交易法案件，於民國八十七年間經臺灣高等法院判處有期徒
    刑四月、罰金五萬元確定，其有期徒刑部分於八十七年六月二十四日易科罰金執
    行完畢，未知戒慎，為求逃漏八十六年度之個人綜合所得稅，竟基於逃漏稅捐之
    犯意，於八十七年三月間某日，行使偽造之「唐氏症協會」、「財團法人臺北市
    私立忠義育幼院」（下簡稱「忠義育幼院」）及「玄奘文教基金會」等捐款收據
    九張，持向臺灣省北區國稅局臺北縣分局虛報捐款新臺幣（下同）一百萬元，藉
    以列舉扣除當年度個人綜合所得，以此不正方法逃漏稅款四十三萬六千六百四十
    元（檢察官於聲請簡易判決處刑聲請書疏未計算認定及記載逃漏稅金額，應予補
    充），足以生損害於唐氏症協會、忠義育幼院、玄奘文教基金會等，及公眾對稅
    捐稽徵機關課徵稅收正確性之信賴。
二、丙○○為八十六年度綜合所得稅之納稅義務人，為求減輕個人綜合所得稅賦，基
    於逃漏稅捐之犯意，於八十七年間某日，行使偽造之「中華民國車禍受難者救援
    協會」（下簡稱「車禍救援協會」）捐款收據一張，持向臺灣省北區國稅局臺北
    縣分局虛報捐款十五萬元，藉以列舉扣除當年度個人綜合所得，以此不正方法逃
    漏稅款三萬七千五百十一元（檢察官於聲請簡易判決處刑聲請書疏未計算認定及
    記載逃漏稅金額，應予補充），足以生損害於車禍救援協會，及公眾對稅捐稽徵
    機關課徵稅收正確性之信賴。
三、甲○○○為逃漏八十五年度個人綜合所得稅賦，竟於八十六年三月十九日以綜合
    所得稅納稅義務人身分申報其八十五年度個人綜合所得稅時，提出偽造之「陶聲
    洋防癌基金會」（下簡稱「陶聲洋基金會」）十萬元捐款收據一張持以行使，向
    臺灣省北區國稅局臺北縣分局虛報捐款十萬元，藉以列舉扣除當年度個人綜合所
    得，以此不正方法逃漏稅款一萬三千元（檢察官於聲請簡易判決處刑聲請書疏未
    計算認定及記載逃漏稅金額，應予補充），足以生損害於陶聲洋基金會，及公眾
    對稅捐稽徵機關課徵稅收正確性之信賴；又另行起意，於八十七年三月十七日以
    綜合所得稅納稅義務人身分申報其八十六年度個人綜合所得稅時，持偽造之「忠
    義育幼院」及「玄奘文教基金會」等捐款收據三張向臺灣省北區國稅局臺北縣分
    局虛報捐款十二萬元而為行使，藉以列舉扣除當年度個人綜合所得，以此不正方
    法逃漏稅款一萬五千六百元（檢察官於聲請簡易判決處刑聲請書疏未計算認定及
    記載逃漏稅金額，應予補充），足以生損害於忠義育幼院及玄奘文教基金會，以
    及公眾對稅捐稽徵機關課徵稅收正確性之信賴。
四、丁○○係八十五年度綜合所得稅之納稅義務人，竟於八十六年三月間某日申報八
    十五年度個人綜合所得稅時，提出偽造之「陶聲洋基金會」及「玄奘文教基金會
    」捐款收據等十一張而為行使，向臺灣省北區國稅局臺北縣分局虛報捐款七十萬
    元，列舉扣除當年度個人綜合所得，藉此不正方法逃漏當年度個人綜合所得稅十
    八萬元（檢察官於聲請簡易判決處刑聲請書疏未計算認定及記載逃漏稅金額，應
    予補充），足以生損害於陶聲洋基金會及玄奘文教基金會，以及公眾對稅捐稽徵
    機關課徵稅收正確性之信賴；又另行起意，於八十七年三月間十七日以綜合所得
    稅納稅義務人身分申報其八十六年度個人綜合所得稅時，持偽造之「車禍救援協
    會」、「唐氏症協會」等捐款收據九張，向臺灣省北區國稅局臺北縣分局虛報捐
    款八十萬元而為行使，以列舉扣除當年度個人綜合所得，並利用此不正方法逃漏
    稅款二十四萬元（檢察官於聲請簡易判決處刑聲請書疏未計算認定及記載逃漏稅
    金額，應予補充），足生損害於車禍救援協會、唐氏症協會、及公眾對稅捐稽徵
    機關課徵稅收正確性之信賴。
五、戊○○為八十六年度綜合所得稅之納稅義務人，於八十六年三月間申報八十五年
    度個人綜合所得稅時，提出偽造之「車禍救援協會」、「唐氏症協會」等捐款收
    據七張而為行使，持向臺灣省北區國稅局臺北縣分局虛報捐款五十五萬元，列舉
    扣除當年度個人綜合所得，藉此不正方法逃漏當年度個人綜合所得稅十一萬九千
    零五十三元（檢察官於聲請簡易判決處刑聲請書疏未計算認定及記載逃漏稅金額
    ，應予補充），足以生損害於車禍救援協會、唐氏症協會、及公眾對稅捐稽徵機
    關核課稅捐正確性之信賴。
六、案經法務部調查局臺北市調查處移請臺灣板橋地方法院檢察署檢察官偵查後，聲
    請簡易判決處刑，本院認不宜以簡易判決處刑，改依通常程序審理，於準備程序
    進行中，被告就被訴事實為有罪之陳述，經告知被告簡式審判程序之旨，並聽取
    當事人意見後，裁定進行簡式審判程序。
    理      由
一、右揭事實，業據被告乙○○、丙○○、甲○○○、丁○○、戊○○等於本院坦承
    不諱，核與證人唐氏症協會出納己○○、庚○○、唐氏症協會理事長辛○○、戊○○同事壬○○、中華民國車禍受難者救援協會秘書長癸○○、財團法人臺北市
    私立忠義育幼院出納子○○、玄奘文教基金會秘書丑○、陶聲洋防癌基金會會計
    寅○○等證述情節無何不合，且有財政部臺灣省北區國稅局八十五年度及八十六
    年度綜合所得稅核定稅額繳款書已申報核定書、捐款收據影本、陶聲洋防癌基金
    會八十五年收受捐款徵信公告等存卷可資佐證，應可信實；又被告等持前開偽造
    之捐款收據，虛報捐款數額，於向稅捐稽徵機關申報個人綜合所得稅時列舉扣除
    個人所得，足以生損害於唐氏症協會、忠義育幼院、玄奘文教基金會、車禍救援
    協會、陶聲洋基金會等，及公眾對稅捐稽徵機關課徵稅收正確性之信賴，亦灼然
    至明；綜上本案事證明確，被告等犯行均堪予認定，應依法論科。
二、核被告乙○○、丙○○、甲○○○、丁○○、戊○○等所為，均係犯刑法第二百
    十六條、第二百十條行使偽造私文書罪，及稅捐稽徵法第四十一條逃漏稅捐罪。
    被告等所犯前開二罪名間，有方法目的之牽連關係，應從一較重之逃漏稅捐罪處
    斷。被告甲○○○、丁○○二人於申報八十五年及八十六年度個人綜合所得稅時
    ，均持偽造之捐款收據向其所屬之稽徵機關辦理綜合所得稅結算申報，先後相隔
    一年之行為，時不相接，犯意各別，應予分論併罰，檢察官請依連續犯規定從一
    重罪處斷，尚有未洽。爰審酌被告等犯罪動機、目的、所用手段、所生危害、及
    犯罪後均已供認無隱，深具悔意，態度良好等一切情狀，分別量處如主文所示之
    刑，被告甲○○○、丁○○部分並定應執行之刑，資為懲儆。又被告等行為後，
    刑法第四十一條已於九十年一月十日修正公布施行，於同年一月十二日生效，依
    修正後之第四十一條第一項前段規定，得易科罰金之範圍由犯最重本刑為三年以
    下有期徒刑之罪，擴大為犯最重本刑為五年以下有期徒刑之罪，修正後之法律對
    被告等較為有利，依刑法第二條第一項前段規定，本件應適用裁判時之修正後刑
    法第四十一條第一項前段規定，對於被告等之宣告刑及應執行刑諭知易科罰金之
    折算標準。此外，被告丙○○、甲○○○、丁○○、戊○○等未曾受有期徒刑以
    上刑之宣告，有臺灣高等法院被告全國前案紀錄表在卷可憑，素行良好，歷此偵
    審教訓，應無再犯之虞，渠等之刑罰以暫不執行為適當，是以均諭知緩刑二年，
    以啟自新；至被告乙○○曾因違反證券交易法案件，於八十七年間經臺灣高等法
    院判處有期徒刑四月、罰金五萬元確定，其有期徒刑部分於八十七年六月二十四
    日易科罰金執行完畢，亦有卷附臺灣高等法院被告全國前案紀錄表可稽，雖不構
    成本案累犯之事由，但與緩刑要件未合，且其於違反證券交易法案件執行完畢前
    猶再犯本案，顯未知戒慎，是未併為緩刑之諭知；復次，被告等所行使之偽造捐
    款收據，已因被告等申報稅捐交國稅局收存，非屬被告等所有，其上有無偽造之
    印文、署押，亦未據檢察官指明並就此舉證以供調查，是未為何沒收之宣告，均
    附此敘明。
據上論結，應依刑事訴訟法第四百五十二條、第二百七十三條之一第一項、第二百九
十九條第一項前段，稅捐稽徵法第四十一條，刑法第十一條前段、第二條第一項前段
、第二百十條、第二百十六條、第五十五條、修正後第四十一條第一項前段、第五十
一條第五款、第七十四條第一款，罰金罰鍰提高標準條例第二條，判決如主文。
本案經檢察官游鉦添到庭執行職務。
中　　　華　　　民　　　國　　九十三　　年　    五      月　  三十一    日
                                      臺灣板橋地方法院刑事第九庭
                                          法　官  蔡　新　毅
右正本證明與原本無異。
如不服本判決應於送達後十日內向本院提出上訴狀。
                                          書記官  謝　麗　秋
中　　　華　　　民　　　國　　九十三　　年　    五      月　  三十一    日
※附錄本案論罪科刑主要法條全文※
中華民國刑法第二百十條：
偽造、變造私文書，足以生損害於公眾或他人者，處五年以下有期徒刑。
中華民國刑法第二百一十六條：
行使第二百十條至第二百十五條之文書者，依偽造、變造文書或登載不實事項或使登
載不實事項之規定處斷。
稅捐稽徵法第四十一條：
納稅義務人以詐術或其他不正當方法逃漏稅捐者，處五年以下有期徒刑、拘役或科或
併科新台幣六萬元以下罰金。
